---
title: "Data analysis of adulterated oil"
author: "T.C. Hsieh"
date: "Friday, September 05, 2014"
output: html_document
---

## Basic data exploration
將235家廠商之購買量排序發現為指數遞減關係，即強冠銷售的油品大多集中在少數幾間下游廠商。

```{r warning=FALSE, comment=""}
dat <- read.csv("manufacturer-list.csv")
dat <- within(dat, name <- factor(name, levels=name[order(-count)]))
dat <- dat[order(-dat$count, dat$region),]
head(dat)

library(ggplot2)
ggplot(dat, aes(x=1:length(count), y=count)) + geom_line(size=1) +
labs(x="廠商(依購買量排序)", y="數量(桶)") + theme(text=element_text(size=18))
```


## Pareto chart
進一步觀察Pareto chart發現前十大廠商之購買量佔總量的41%(共21216桶)。考慮到前二十大廠商時，購買量則增加到54% (美而美以600桶位居第17名)。


```{r warning=FALSE, comment=""}
dat$acum_norm <- cumsum(dat$count)
dat$acum_norm <- dat$acum_norm/3
lab3 <- paste(round(100*dat$acum_norm/max(dat$acum_norm)),"%",sep="")

ggplot(dat[1:10,]) + 
  geom_bar(aes(name, count), stat="identity") +
  geom_line(aes(name, acum_norm, group='1'), size=1, col="#F8766D") +
  geom_point(aes(name, acum_norm, group='1'), size=5, col="#F8766D") +
  geom_text(aes(name, acum_norm-300, label=lab3[1:10]), col="#F8766D") +
  geom_text(aes(x=8.5, y=5800, label="累進百分比"), col="#F8766D", hjust=0) +
  theme(text=element_text(size=18)) + labs(x="前十大廠商", y="數量(桶)", title="Top 10")
```


## Estimation of overall manufacturers
利用R套件[iNEXT](https://github.com/JohnsonHsieh/iNEXT) (Hseih, 2014) 可以進一步計算倘若黑心油事件沒有被揭發，隨著油品繼續販售額外會採用強冠油品的廠商估計會再增加16間，即251間。

註: 有興趣了解iNEXT與種類數估計的基本概念請參考[程式人2013-12月號](http://programmermagazine.github.io/201312/htm/article6.html)的介紹。

```{r warning=FALSE, eval=FALSE}
library(devtools)
install_github("iNEXT", "JohnsonHsieh")
library(iNEXT)
out <- iNEXT(as.numeric(dat$count), size = seq(2000, 200000, length.out=200))
lab1 <- paste("廠商數(衛福部) =",out$BasicIndex[1,1])
lab2 <- paste("廠商數(估計) =",out$BasicIndex[1,2])
g <- ggiNEXT(out) + guides(colour=FALSE, fill=FALSE) +
  geom_hline(yintercept=out$BasicIndex[1,2], linetype=3, size=1.5, col="#00BFC4")
g + geom_text(x=80000, y=out$BasicIndex[1,1]-5, label=lab1, size=6) + 
  geom_text(x=160000, y=out$BasicIndex[1,2]+5, label=lab2, size=6, col="#00BFC4") +
  labs(x="銷售數量(桶)", y="廠商數量")
```
```{r warning=FALSE, echo=FALSE, comment=""}
library(iNEXT)
readRDS("g.rds")
```


## GIS visualization 
最後利用google map API將各家廠商的地址轉換至經緯度觀察廠商的分布狀況，發現235家廠商散布在全台各個主要都市。其中前三名為高雄(11.5k)、台南(9.2k)、台北(5.4k)。

```{r echo=FALSE, eval=FALSE}
library(ggmap)
library(jpeg)
library(plyr)
source("https://raw.githubusercontent.com/dkahle/ggmap/master/R/file_drawer.R")
source("https://raw.githubusercontent.com/dkahle/ggmap/master/R/get_stamenmap.R")

bbox <- c(119, 21.5, 123, 25.5)
names(bbox) <- c('left','bottom','right','top')
map <- get_stamenmap(bbox, maptype = "watercolor", zoom=7)
g2 <- ggmap(map, extent = "device", legend="topleft") + 
  xlim(c(119.5,122.5)) + ylim(c(21.5,25.5)) + 
  geom_point(data=dat, aes(x=Longitude, y=Latitude, size=count), 
             alpha=0.4, color="#C77CFF") +
  geom_text(data=dat[1:10,], aes(x=Longitude, y=Latitude, label=name), size=5) +
  scale_size_continuous(range=c(2,12)) + 
  guides(size=guide_legend("進貨數量")) +
  theme(text=element_text(size=12))
library(png)
library(grid)
img <- readPNG("Rplot.png")
g <- rasterGrob(img, interpolate=TRUE)
qplot(1, 1, geom="blank") +
annotation_custom(g, xmin=-Inf, xmax=Inf, ymin=-Inf, ymax=Inf) + theme_nothing()

```

```{r warning=FALSE, comment=""}
library(ggmap)
map <- get_map(c(123,23.5), zoom=7, maptype = "terrain")
# map <- get_googlemap(c(121, 23.5), maptype = "terrain", zoom=7)
ggmap(map, extent = "device", legend="topleft") + 
  xlim(c(119,123)) + ylim(c(21.5,25.5)) + 
  geom_point(data=dat, aes(x=Longitude, y=Latitude, size=count), 
             alpha=0.6, color="#C77CFF") +
  geom_text(data=dat[1:10,], aes(x=Longitude, y=Latitude, label=name), size=4) +
  scale_size_continuous(range=c(2,12)) + 
  guides(size=guide_legend("進貨數量")) +
  theme(text=element_text(size=12))
library(reshape)
tab <- cast(data = dat, formula =  region~. , fun.aggregate = sum, value = "count")
tab[order(-tab[,2])[1:10],] # 依廠商所在地區排序進貨數量
```

